【裁判字號】    94,交簡上,23
【裁判日期】    950113
【裁判案由】    過失傷害
【裁判全文】
臺灣雲林地方法院刑事判決            94年度交簡上字第23號
上  訴  人  臺灣雲林地方法院檢察署檢察官
被      告  甲○○（原名葉美雪）
                    國民
上列上訴人因被告過失傷害案件，不服本院94年度虎交簡字第7
號中華民國94年4 月19日刑事簡易判決（臺灣雲林地方法院檢察
署93年度偵字第3280號），提起上訴，本院管轄之第二審合議庭
判決如下：
    主  文
原判決撤銷。
甲○○因過失傷害人，處有期徒刑肆月，如易科罰金，以佰元
折算壹日。
    事  實
一、甲○○（原名葉美雪）於民國93年5 月14日16時許，駕駛車
    牌號碼J6─5418 號 自用小客車，沿雲林縣虎尾鎮北溪往二
    崙之產業道路（南往北方向）行駛，行經該產業道路新復51
    號電桿前交岔路口處，原應注意汽車行駛至無號誌路口時應
    減速慢行，作隨時停車之準備及同為直行車者左方車應暫停
    讓右方車先行，以避免危險之發生，而依當時晴天，日間自
    然光線，路面乾燥無缺陷，且無障礙物等情形，並無不能注
    意情事，竟疏未注意，於通過上開交岔路口時未減速慢行及
    暫停讓右方車先行，適乙○駕駛車牌號碼MKG ─73 3號重型
    機車，後座搭載張財正，沿墾地里往海墘之產業道路（東往
    西方向）行駛行經該處，甲○○見狀煞車不及隨即向左閃避
    ，但所駕駛上開自用小客車車頭仍與乙○所駕駛上開重型機
    車左側車身碰撞，甲○○所駕駛之上開自用小客車因而撞及
    交岔路口處新復51號電線桿之固定纜線後翻覆，乙○人車倒
    地後，受有左側股骨轉子間骨折、左側股骨幹開放性骨折、
    左側肋骨骨折併血胸、左側鎖骨骨折、頭部外傷併臉部裂傷
    12公分及左股四頭肌肌肉斷裂等傷害。甲○○於其犯罪事實
    未被有偵查職務之公務員發覺前，向到場處理車禍之警員自
    首而接受裁判。
二、案經被害人乙○訴由雲林縣警察局虎尾分局報請臺灣雲林地
    方法院檢察署檢察官偵查後聲請簡易判決處刑。
    理  由
一、上開犯罪事實業據被害人乙○於警詢及檢察官訊問時陳述明
    確，核與證人張財正之陳述大致相符（見警卷第9 頁、偵卷
    第6 頁），堪認屬實。又被害人乙○因上開事故致受有左側
    股骨轉子間骨折、左側股骨幹開放性骨折、左側肋骨骨折併
    血胸、左側鎖骨骨折、頭部外傷併臉部裂傷12公分及左股四
    頭肌肌肉斷裂等傷害，亦有財團法人天主教若瑟醫院診斷證
    明書1 紙附卷可佐（見警卷第12頁）。此外，並有道路交通
    事故現場圖、調查報告表(一)(二)、談話紀錄表（警卷第1 頁至
    第4 頁）、現場照片及車損照片17張（警卷第14頁至第22頁
    ）在卷可查，足認被害人乙○及證人張財正所述屬實。按行
    車速度，應依標誌或標線之規定，無標誌或標線者，於行經
    無號誌之交岔路口，應減速慢行，作隨時停車之準備。又車
    輛行至無號誌之交岔路口，支線道車應暫停讓幹線道車先行
    ，未劃分幹、支線或同為幹線道或支線道者，轉彎車應暫停
    讓直行車先行，如同為直行車或轉彎車者，左方車應暫停讓
    右方車先行，道路交通安全規則，道路交通安全規則第93條
    第1 項第3 款、第102 條第2 款分別定有明文。而本案依案
    發當時晴天，日間自然光線，路面乾燥無缺陷，且無障礙物
    等情況，有卷附道路交通事故調查報告表(一)(二)附卷可佐，並
    無其他不能注意之情事，被告甲○○竟疏未注意上開規定，
    於行經上開無號誌之交岔路口未減速慢行，作隨時停車之準
    備，亦未暫停讓右方車先行等情，為被告甲○○所自承（見
    偵卷第18頁），核與被害人乙○及當時在場之張財正於警詢
    時陳稱：行經上開交岔路口時，被告車輛突然衝出等語大致
    相符（見警卷第7 頁反面、第9 頁反面）。被告甲○○有上
    開駕車行經交岔路口未減速慢行，作隨時停車之準備及左方
    車未暫停讓右方車先行之過失甚為灼然。再者，臺灣省嘉雲
    區車輛行車事故鑑定委員會鑑定結果認為被告甲○○駕駛自
    小客車，行經未劃線狹路之無號誌交岔路口，左方車未暫停
    讓右方車先行為肇事主因，有該會93年11月3 日嘉鑑字第
    931177號鑑定意見書在卷可查（見93年偵字第3280號卷第24
    頁至第25頁），與本院上開認定之結果相同，亦可供佐證。
    而被害人乙○確係因本件車禍受傷，已如上述，是被告上開
    過失駕駛行為，與被害人乙○之受傷間，具有相當因果關係
    。被告雖辯稱：並未與被害人乙○發生碰撞，是被害人緊張
    才自行摔倒，如果確實有撞到被害人，被害人的機車不可能
    會沒有損害，張財正也不可能有機會跳車逃走等語（見本院
    卷第36頁）。惟查，被告所駕駛之上開自用小客車確有與被
    害人乙○所騎乘之上開重型機車發生碰撞因而肇致本件事故
    之發生，業據被害人乙○及當時搭乘被害人騎乘之機車之張
    財正陳述明確，被告此部分辯解核屬事後卸責之詞，不足採
    信。從而，本件事證明確，被告上開犯行應可認定。
二、核被告甲○○所為，係犯刑法第284 條第1 項前段過失傷害
    罪。被告於肇事後，偵查犯罪機關發覺犯人前，向至現場處
    理之員警承認其為肇事者等情，有雲林縣警察局虎尾分局交
    通事故肇事人自首情形紀錄表1 紙（94年虎交簡字第7 號卷
    第15頁）在卷可查。基此，被告是自首犯罪，應依刑法第62
    條前段之規定減輕其刑。
三、原審判決之論罪科刑固非無見，然本案被害人乙○因本件交
    通事故所受傷勢為左側股骨轉子間骨折、左側股骨幹開放性
    骨折、左側肋骨骨折併血胸、左側鎖骨骨折、頭部外傷併臉
    部裂傷12公分及左股四頭肌肌肉斷裂等傷害，有驗傷單1 紙
    在卷可查（見警卷第12頁），傷勢甚為嚴重。原審就被告上
    開犯行科以有期徒刑2 月，衡諸被告對於本件事故之發生應
    負主要過失之責及被害人乙○所受之傷害甚為嚴重等情，原
    審之量刑即稍嫌過輕，上訴意旨認原審量刑過輕非無理由，
    應由本院撤銷改判。爰審酌被告並無前科，有臺灣高等法院
    被告前案紀錄表1 份可查，犯後猶否認犯行，且未與告訴人
    達成民事損害賠償，又其於本件有如上之過失情節等一切情
    狀，量處如主文第2 項所示之刑，並諭知易科罰金之折算標
    準。
據上論斷，應依刑事訴訟法第455 條之1 第3 項、第369 條第1
項前段、第364 條、第299 條第1 項前段，刑法第284 條第1 項
前段、第62條前段、第41條第1 項前段，罰金罰鍰提高標準條例
第1 條前段、第2 條，判決如主文。
本案經檢察官丙○○到庭執行職務
中    華    民    國    95    年    1     月    13    日
                  刑事第二庭審判長法  官  林  輝  煌
                                  法  官  柯  志  民
                                  法  官  李  明  鴻
以上正本證明與原本無異。
不得上訴。
                                  書記官  孫  秀  桃
中    華    民    國    95    年    1     月    13    日
附錄本案論罪科刑法條全文
中華民國刑法第284條
因過失傷害人者，處六月以下有期徒刑、拘役或五百元以下罰金
，致重傷者，處一年以下有期徒刑、拘役或五百元以下罰金。
從事業務之人，因業務上之過失傷害人者，處一年以下有期徒刑
、拘役或一千元以下罰金，致重傷者，處三年以下有期徒刑、拘
役或二千元以下罰金。


司法院資訊處製作；財團法人民間司法改革基金會備份。
